臺灣臺北地方法院民事裁定　　　　　　　94年度簡抗字第79號
抗　告　人　乙○○
　　　　　　甲○○
相　對　人　丙○○
上列當事人間異議之訴事件，抗告人對於民國94年10月3日本院
簡易庭94年度北簡字第13611號命補繳第二審裁判費裁定提起抗
告，本院裁定如下：
    主  文
抗告駁回。
抗告訴訟費用由抗告人負擔。
    理  由
一、民事訴訟法第77條之1規定：「訴訟標的之價額，由法院核
    定。核定訴訟標的之價額，以起訴時之交易價額為準；無交
　　易價額者，以原告就訴訟標的所有之利益為準。法院因核定
　  訴訟標的之價額，得依職權調查證據。」；民事訴訟法第77
　　條之2規定：「以一訴主張數項標的者，其價額合併計算之
  　。但所主張之數項標的互相競合或應為選擇者，其訴訟標的
    價額，應依其中價額最高者定之。以一訴附帶請求其孳息、
    損害賠償、違約金或費用者，不併算其價額。」。依上開明
    文規定可知，當事人若以一訴主張訟張數項標的，則其價額
    應合併計算。
二、抗告意旨略以：按抗告人與相對人丙○○間異議之訴訴訟標
    的金額應係相對人請求給付之會款新台幣（下同）87,000元
    ，原審竟將抗告人甲○○代為提供之擔保金174,000元亦算
    入訴訟標的價額中合計261,000元，並據以核徵第二審裁判
    費為4,305元顯有不當，爰提起本件抗告云云。
三、經查抗告人於原審起訴時聲明為「請將（本院）79年度民執
    乙字第4785號清償會款查封拍賣強制執行事件撤銷」及「請
    發還原告甲○○提供擔保金新台幣拾柒萬肆仟元，並自民國
    79年10月1日起至返還之日止按月利率百分之０點五計算之
    利息」（見本院94年補字第329號卷抗告人起訴狀），經原
    審判決駁回抗告人之訴後，抗告人於民國（下同）94年10月
    24日上訴聲明中，求為廢棄原判決，並再為前開相同請求。
    是原審乃依法核定抗告人原起訴主張之撤銷本院79年度民執
    乙字第4785號強制執行程序抗告人所能獲得之利益為87,000
    元，併加計抗告主張可獲得返還之利益174,000元，合併計
    算本件訴訟標的金額為261,000元；同時據以核算第一審裁
    判費並於94年4月26日裁定命抗告人補繳，抗告人於原審亦
    遵期補繳完畢而無異議。參考前揭說明，本件抗告人於原審
    起訴時聲明為二項即以一訴主張二標的，上訴聲明亦主張二
    標的；從而原審依法合併計算核定訴訟標的價額並無違誤，
    抗告人誤認本件訴訟標的僅一項價額為87.000元云云，容有
    誤會，抗告意旨指摘原裁定不當委無理由。至於抗告意旨陳
    稱其已如數繳納第二審裁判費1,000元，請求本院為實體審
    理云云。惟本件僅屬對核定第二審裁判費之抗告程序，參照
    民事訴訟法第77條之18規定，應繳納抗告費1,000元；而抗
    告人若依法提起上訴，依民事訴訟法第77條之16規定，應另
    計徵上訴裁判費4,305元如前述；且上訴及抗告程序為二不
    同程序，不能混為一談，亦應附此指明。
四、據上論結，本件抗告為無理由，依民事訴訟法第436條之1第
    3項、第495條之1、第449條第1項、95條、第78條，裁定如
    主文。
中　　華　　民　　國　　94　　年　　12　　月　　9 　　日
                  民事第四庭    審判長法　官　林麗玲
　　　　　　　　　　　　　　　　　　　法　官  林玲玉
　　　　　　　　　　　　　　　　　　　法　官　洪遠亮
以上正本係照原本作成
不得再抗告
中　　華　　民　　國　　94　　年　　12　　月　　9 　　日
                    　　　　　　書記官　柯金珠
